【裁判字號】    89,上易,2222
【裁判日期】    890731
【裁判案由】    贓物
【裁判全文】
臺灣高等法院刑事判決                          八十九年度上易字第二二二二號
    上  訴  人  臺灣桃園地方法院檢察署檢察官
    被      告  甲○○
右上訴人因被告贓物案件，不服臺灣桃園地方法院八十九年度易字第三八九號，中華
民國八十九年一月二十八日第一審判決（起訴案號：臺灣桃園地方法院檢察署八十九
年度偵字第七四０號，併辦案號：同署八十九年度偵字第四九七三號）提起上訴，本
院判決如左：
    主  文
上訴駁回。
    事  實
一、甲○○曾因竊盜案件，於民國八十三年十二月二十一日經臺灣桃園地方法院判處
    有期徒刑四月，八十四年七月十二日執行完畢。尚不知悔改，復於八十八年十月
    十五日上午八時許，在桃園縣中壢市○○路「通天殯儀館」安樂廳前，明知真實
    年籍姓名不詳綽號為「阿勇」之男子所持有，仍值新台幣（下同）一萬元之ＨＰ
    Ａ－六八八號光陽牌一九九四年份一二四ＣＣ重型機車一輛係來路不明之贓物（
    該車屬張陳秀茶所有惟交其子乙○○使用，於八十八年十月十日下午四時許，在
    桃園縣中壢市○○○路○段一九二巷二九號前失竊）竟仍向之借車而收受騎用。
    嗣同日上午九時許其騎車行經桃園縣中壢市○○路與環北路口時為警查獲。
二、案經桃園縣警察局移送台灣桃園地方法院檢察署檢察官偵查起訴。
    理  由
一、訊據被告甲○○，固坦承於前開時、地，向綽號「阿勇」之男子借得ＨＰＡ－六
    八八號機車騎用之情不諱，惟矢口否認右述犯行，辯稱不知為贓車云云。但查，
    ＨＰＡ－六八八號光陽牌一九九四年份一二四ＣＣ重型機車一輛，係屬張陳秀茶
    所有惟交其子乙○○使用，仍值一萬元，該車於八十八年十月十日下午四時許，
    在桃園縣中壢市○○○路○段一九二巷二九號前失竊等情，業據被害人乙○○於
    警訊指述甚詳，且有車輛竊盜、車牌失竊資料個別查詢報表－查詢車輛認可資料
    一紙及贓物領據影本一紙在卷可憑，自是堪認被告收受之該輛機車係屬他人失竊
    之贓物無疑。次查，被告於收受之際，並未同時索取行照乙節，業據其於偵查及
    原審審理時承明。衡以駕車時，駕駛人必隨身備妥行車執照俾遇警攔查時出示受
    檢之用，此為一般常識，當亦為被告所悉，詎其於借用機車之際竟未同時索取行
    照以備不時之需，若非其明知「阿勇」根本未持有該機車之行照因而無法提供，
    否則焉有此情？稽此違常之機車授受情狀，除「阿勇」非屬該車之正當合法持有
    人外，已別無他由，抑且，此種輕易可知之普通常識，當亦為被告所悉，準此，
    足徵被告於收受時明知該輛機車係來路不明之贓車，灼然至明。其辯稱不知為贓
    物云云，核屬卸責之詞，不足採信。本件事證已明，被告犯行洵堪認定。
二、核被告所為，係犯刑法第三百四十九條第一項之收受贓物罪。被告曾有如事實欄
    所載之犯罪科刑執行情形，有台灣高等法院被告全國前案紀錄表一份存卷可參。
    其受有期徒刑執行完畢後，於五年內再犯有期徒刑以上之本罪，為累犯，應依法
    加重其刑。原審以上訴人罪證明確，適用刑法第三百四十九條第一項、第四十七
    條、第四十一條，罰金罰鍰提高標準條例第一條前段、第二條，審酌被告犯罪動
    機、目的、收受贓物之價值、犯行所生危害暨犯後態度等一切情狀，處拘役拾
    日，並諭知易科罰金之折算標準，認事用法均無不合，量刑亦屬適當。檢察官上
    訴論旨以本案與併辦案件為連續犯，屬裁判上一罪，而原審未及斟酌審判為由，
    指摘原判決不當，為無理由（詳如後述），應予駁回。
三、至於移送併辦部分（八十九年度偵字第四九七三號），經查此部分，檢察官係依
    竊盜案件偵查，而被告所涉亦非收受贓物犯行，核與本案收受贓物罪之構成要件
    尚屬有間，難謂被告所犯罪名同一，此部份與本件並無裁判上一罪關係，非起訴
    效力所及，應退由檢察官另行偵辦，併此敘明。
據上論斷，應依刑事訴訟法第三百六十八條，判決如主文。
本案經檢察官費玲玲到庭執行職務。
中    華    民    國    八十九    年       七       月      三十一      日
                            臺灣高等法院刑事第十一庭
                                審判長法  官  楊  照  男
                                      法  官  王  詠  寰
                                      法  官  楊  炳  禎
右正本證明與原本無異。
不得上訴。
                                      書記官  廖  素  花
中    華    民    國    八十九    年       八       月        一        日
附錄：本判決論罪科刑法條全文
刑法第三百四十九條
收受贓物者，處三年以下有期徒刑、拘役或五百元以下罰金。
搬運、寄藏、故買贓物或為牙保者，處五年以下有期徒刑、拘役或科或併科一千元以
下罰金。
因贓物變得之財物，以贓物論。


司法院資訊處製作；財團法人民間司法改革基金會備份。
